【裁判字號】    95,毒抗,52
【裁判日期】    950227
【裁判案由】    聲請觀察、勒戒
【裁判全文】
臺灣高等法院臺南分院刑事裁定          95年度毒抗字第52號
抗  告  人
即  被  告  甲○○
                    現另案於臺灣臺南監獄臺南分監執行中
上列抗告人因聲請觀察、勒戒案件，不服臺灣臺南地方法院中華
民國94年12月12日裁定（94年度毒聲字第986號）提起抗告，本
院裁定如下：
    主  文
抗告駁回。
    理  由
一、本件抗告意旨略以:
  (一)臺南縣警察局善化分局刑事偵查員於94年5月30日18時20 分
    許，持搜索票至抗告人即被告住處 (臺南縣安定鄉○○村○
    ○路395號)搜索結果，並無查獲任何安非他命或吸食器具，
    僅在抗告人平時所騎乘代步之機車前置物箱內，取得一個玻
    璃球連接一條橡皮管 (軟管)，此物品係抗告人為方便養殖
    熱帶魚的魚缸底層打空氣 (二氧化碳)埋設管線可隨意轉彎
    之用，並非如原裁定所認定之安非他命吸食器。
  (二)抗告人警詢時，從未供述有吸食安非他命等語，若有也是偵
    查員偵訊時自行填寫上去，抗告人只是談及為了應付長時間
    工作負荷，都有在服用一些提神藥物罷了。
  (三)又卷附之監聽譯文，全文均無提及抗告人購買安非他命一事
    ，至於譯文中所提金錢之多寡，乃抗告人當時和友人購買鹿
    谷烏龍茶，品味不錯，價錢又合理，朋友聚在一起，泡茶後
    均讚不絕口，才連續託抗告人購買，並無購買毒品之事。
  (四)抗告人當天警詢所採尿液，經檢驗結果呈陰性反應，足證抗
    告人並無施用第二級毒品安非他命等語。
二、按違反毒品危害防制條例第10條之罪者，檢察官應聲請法院
    裁定令被告入勒戒處所觀察、勒戒，期間不得逾二個月。毒
    品危害防治條例第20條第1項定有明文。
三、經查:
  (一)抗告人甲○○基於施用第二級毒品安非他命之概括犯意，自
    民國 (下同)94 年4月29日起至同年5月19日止，連續在臺南
    縣安定鄉堤防上等處，施用第二級毒品安非他命之事實，業
    據抗告人於警、偵訊時供承不諱，並有扣案之玻璃球（含橡
    皮管）一個扣案可資佐証，且又有被告購買毒品之監聽譯文
    附卷足憑，從而原審乃依檢察官之聲請，裁定抗告人應送勒
    戒處所觀察、勒戒。
  (二)被告雖以上開情詞置辯。但查：
  １被告於警、偵訊時一再供認有施用第二級毒品安非他命之事
    實，且就扣案之玻璃球（含橡皮管）係供其施用毒品安非他
    命之工具一節，亦據被告於警、偵訊時供明在卷，則被告事
    後翻異前詞，辯稱上開扣押之証物非供作其施用安非他命之
    工具云云，已難信採。況觀之扣案之玻璃球上連接有一橡皮
    管，該玻璃球型狀類似燈泡，顯非係供魚缸底層擔設管設之
    用，被告所辯，顯屬無稽，自難信採。
  ２再查，觀之被告警詢筆錄所載，被告除就施用毒品之時間、
    地點詳為供述外，尚就其毒品來源係購自綽號「阿火」之男
    子，及購買之次數、地點、金額等重要之點，亦供稱「（所
    查扣吸食器何人所有？）向阿火索取吸食安非他命用」、「
    （你何時地向綽號阿火男子購買安非他命施用？）第1次於
     94年4月29日15時許，在台南縣安定鄉安加村一帶向阿火男
    子購買安非他命2500元；第2次於94年5月3日21時許，在台
    南縣繕化鎮往胡厝轉角超商，向阿火男子購買安非他命2000
    元；第3次於94年5月19日21時許，在台南縣安定鄉○○○○
    道橋下，向阿火購買安非他命2000元。」、「（你如何聯絡
    阿火男子購買安非他命）借朋友電話00-00000 00及我手機
    000000 0000打給阿火手機0000000000連絡購買安非他命。
    」等語，及偵查中亦供述「（警詢時在否，告以要旨並提示
    通聯）實在」等語；則若果真被告於警詢時均未供述有施用
    毒品之情，衡情豈有於警詢時，就施用毒品及毒品之來源一
    再詳予供述，並於偵訊時再次確認「警詢之供述實在」之理
    ？則被告所辯，警詢時未談論有施用安非他命之事，而係偵
    查員自行填載云云，顯係事後圖卸責任之詞，亦難信採。
  ３又觀之警詢卷附之監聽譯文內容：「，阿火，.. 現在兩個
    45可以嗎，不行，要5，朋友要，能不能拿過來，.. 拜託一
    下，球都壞了..。」（通話時間:94 年4月29日下午3時17分
    45秒至19分33秒）、「喂，拜託一下，那個球球，不然沒有
    辦法，明天，好，兩個，好好，拜託一下。」（通話時間:
    94 年4月30日上午12時13分8秒至33秒）、「喂，你不要拿
    錢，要，.. 來就給你2000，好.. 」（通話時間:94 年5月3
    日上午6時28分31秒）等情，並無隻字提及購買烏龍茶之事
    ；此外，依上開譯文所載，關於購買之物品，均係以代號、
    暗語「45」、「5」、「球球」等用語為之，則若果真抗告
    人確係為連繫購買烏龍茶之事，實屬正當之行為，衡情又何
    須使用代號、暗語？從而檢察官以被告上開監聽譯文所載，
    係屬連繫購買毒品，並以之認抗告人有施用毒品之事証，即
    非無據，抗告人所辯上開監聽內容係連繫購買烏龍茶云云，
    亦無足取。
  ４再按甲基安非他命經口服投與後約百分之七十於二十四小時
    內自尿液中排出，約百分之九十於九十六小時內自尿液中排
    出，甲基安非他命之檢出與其投與方式、投與量、個人體質
    、採尿時間及檢測儀器之精密度等諸多因素有關，惟依上開
    資料推斷，最長不可能超過四日。查依被告於警、偵訊之供
    述，其最後一次施用毒品安非他命之時間係94年4月29日，
    而被告經警採尿送驗時間則為同年5月30日，距其最後一次
    施用毒品已一月餘，則揆之上開關於安非他命驗尿之說明，
    已難自抗告人排放之尿液中檢出安非他命之成份，從而抗告
    人尿液雖經長榮大學檢驗結果，呈陰性之反應，亦難以此即
    認抗告人確未曾施用毒品安非他命，從而抗告人以驗尿結果
    呈陰性反應，而辯稱其未有施用安非他命之事實，顯難信採
    。
四、綜上所述，抗告人既於警、偵訊時自白施用安非他命之事實
    ，並有施用安非他命之工具即玻璃球（含橡皮管）一個扣案
    可資佐証，又有監聽譯文附於警詢卷足憑，則抗告人確有施
    用第二級毒品安非他命之犯行已足堪認定。抗告人上開所辯
    ，均無可採。從而原審以抗告人施用第二級毒品事證明確，
    爰依毒品危害防制條例第20條第1項之規定，裁定抗告人送
    勒戒處所觀察、勒戒，期間不得逾二月，本院經核原審認事
    用法並無不合，抗告人猶執前詞，指摘原裁定不當，為無理
    由，應予駁回。
據上論結，應依刑事訴訟法第412條，裁定如主文。
中    華    民    國    95    年    2     月    27    日
                  刑事第四庭    審判長法  官  吳志誠
                                      法  官  蔡美美
                                      法  官  陳珍如
以上正本證明與原本無異。
不得再抗告。
                                      書記官  岑  玢
中    華    民    國    95    年    2     月    27    日


司法院資訊處製作；財團法人民間司法改革基金會備份。
